---
title: "Tutoriel et utilisation"
output: rmarkdown::html_vignette
vignette: >
  %\VignetteIndexEntry{Tutoriel et utilisation}
  %\VignetteEngine{knitr::rmarkdown}
  %\VignetteEncoding{UTF-8}
---

```{r, include = FALSE}
knitr::opts_chunk$set(
  collapse = TRUE,
  comment = "#>"
)
```


# Installation

L'installation du package peut se faire comme si dessous:

``` r
library(devtools)
install_github("Tanguy-Richard/AnalyseMRIO")
```

# Exemple sur la base interne au package

## 1. Mise en place

On importe le package et la base présente

```{r}
library(AnalyseMRIO)
data(BASE_ECOLE)
```

Pour afficher les caractéristiques d'une fonction du package vous pouvez passer par la commande:

``` r
help("SPA_opt")
```


## 2. Extraction de différentes composantes de la base

On choisit l'année 1990, et on importe la liste des différentes composantes.

```{r}
#test pour l'année 1990 dans la base école
ECOLE_1990_ALL<-CompoECOLEouA17(BASE_ECOLE,"OptFullOptionsBonus",date=1990)

```

On met à part les différentes composantes qui vont nous servir. On cherchera à qualifiér l'impact des différents chemins de production en terme de valeur ajoutée.

```{r}

#La matrice de Leontief
A <- ECOLE_1990_ALL[["A_tab"]][,-1] # On enlève la colonne année
A <- MatCol(A,"Lig_Country","Lig_Indus")

#La demande finale Y
Y <- ECOLE_1990_ALL[["DF_TOT"]]
Y <- Y[,-c(1,2)] # prendre uniquement la colonne d'interet
Y <- MatCol(Y,"Lig_Country","Lig_Indus")

#Le vecteur des impacts (ici en valeur ajoutée) par pays/secteur et unité de production
## valeur ajoutée par pays/secteur
VA <- ECOLE_1990_ALL[["VA"]]
VA <- VA[,-c(1,2)] # prendre uniquement la colonne d'interet
VA <- MatCol(VA,"Col_Country","Col_Indus")

## unités de production par pays/secteur
P <- ECOLE_1990_ALL[["PROD"]]
P <- P [,-c(1,2)]
P <- MatCol(P,"Lig_Country","Lig_Indus")

## vecteur des impacts (valeur ajouté par unité de production)
VA <- VA/P
```

## 3. Contribution d'un noeud

On se donne un noeud (chaine de secteurs), sous la forme d'un vecteur de chaîne de caractères.

```{r}
# On donne un parcours pour la base ECOLE
Z <- c( "CHN_ENRJ", "CHN_AGR_INDU", "UE_OTHERS_AGR_INDU")
```

L'impact en valeur ajoutée du noeud est donné par :

```{r}
Contribution_Node(VA,A,Y,Z)
```

## 4. Contribution d'un sous arbre

La contribution d'un sous arbre d'un noeud Z est l'impact de l'ensemble des productions intermédiaires antérieures servant à la production de ce noeud.
En conservant le même noeud, on la calcule :

```{r}
Contribution_SubTree(VA,A,Y,Z)
```

## 5. Construction d'un arbre

On va maintenant construire un arbre à partir d'un noeud. On stocke l'ensemble des chemins et de leur impact sous la forme de listes imbriquées, donnant le nom du noeud, la valeur de l'impact et une liste des noeuds suivants (stockés sous la même forme).

Pour s'arreter on fixe une profondeur maximale à 5 et une tolérance à 0.5 (c'est à dire que si la contribution d'un sous arbre issue d'un noeud est inférieur à 0.5, on ne l'explore pas)

Si on veut partir d'un noeud fixé, on utilise par exemple:

```{r}
test <- Construct_Tree(VA,A,Y,5,0.5,Z)

```

Si on veut l'ensemble des chemins on utilise:

```{r}
test2 <- Construct_Tree(VA,A,Y,5,0.5)
```

## 6. Lecture de l'arbre

Pour utiliser un arbre on doit le lire. La fonction "Read_Tree" permet de lire un arbre et de rendre un tableau recensant les noeuds et leurs impacts.
Avec les arbres précédents on obtient:


```{r}
lecture <- Read_Tree(test)
# nombre de noeuds dans le tableau :
length(lecture$Node)
# Noeuds les plus importants :
head(lecture[order(lecture$Node,decreasing = TRUE),])
```

```{r}
lecture2 <- Read_Tree(test2)
# nombre de noeuds dans le tableau :
length(lecture2$Node)
# Noeuds les plus importants :
head(lecture2[order(lecture2$Node,decreasing = TRUE),])
```

## 7. Une fonction tout en 1 plus rapide ?

### 7.1 Utilisation

La fonction "SPA_opt" permet une compilation directe du tableau sans passé par la réalisation d'un arbre. Sa structure permet d'avoir moins d'opération.

Si on veut l'utiliser avec un noeud fixé on doit aussi calculé la valeur du chemin pour y arriver. C'est à dire le produit de la demande finale du secteur et des différents coefficients techniques.

```{r}
# On donnes un parcours
Z <- c( "CHN_ENRJ")
# On donne la valeur du coef associé au chemin
cc <- Y[Z,] # Ici de profondeur 1 donc cela correspond juste à la demande finale

# Contribution du sous arbre
test3 <- SPA_opt(VA,A,Y,5,0.5,Z,cc)
head(test3[order(test3$contri,decreasing = TRUE),])
```

Pour avoir tout les noeuds on utilise :

```{r}
test4 <- SPA_opt(VA,A,Y,5,0.5)
head(test4[order(test4$contri,decreasing = TRUE),])
```

### 7.2 Comparaison

On teste la rapidité des deux méthodes sur notre base. (on teste aussi uns version intermédiaire, construisant directement le tableau en utilisant les fonctions : contribution_node / contribution_subtree)

```{r, eval = FALSE}
library(rbenchmark)
benchmark("Algorithme papier" = {
            test <- Construct_Tree(VA,A,Y,10,2)
            lecture <- Read_Tree(test2)
          },
          "Version comprimée" = {
            test <- SPA_opt(VA,A,Y,10,2)
          },
          "Version intermédiaire" = {
            test <- SPA_int(VA,A,Y,10,2)
          },
          "Version mieux" = {
            test <- SPA_opt2(VA,A,Y,10,2)
          },
          "Version iterative" = {
            test <- SPA_iter(VA,A,Y,10,2)
          },
          replications = 5,
          columns = c("test", "replications", "elapsed",
                      "relative", "user.self", "sys.self"))
benchmark("Algorithme papier" = {
            test <- Construct_Tree(VA,A,Y,5,0.5)
            lecture <- Read_Tree(test2)
          },
          "Version comprimée" = {
            test <- SPA_opt(VA,A,Y,5,0.5)
          },
          "Version intermédiaire" = {
            test <- SPA_int(VA,A,Y,5,0.5)
          },
          "Version mieux" = {
            test <- SPA_opt2(VA,A,Y,5,0.5)
          },
          "Version iterative" = {
            test <- SPA_iter(VA,A,Y,5,0.5)
          },
          replications = 5,
          columns = c("test", "replications", "elapsed",
                      "relative", "user.self", "sys.self"))
benchmark("Algorithme papier" = {
            test <- Construct_Tree(VA,A,Y,4,0)
            lecture <- Read_Tree(test2)
          },
          "Version comprimée" = {
            test <- SPA_opt(VA,A,Y,4,0)
          },
          "Version intermédiaire" = {
            test <- SPA_int(VA,A,Y,4,0)
          },
          "Version mieux" = {
            test <- SPA_opt2(VA,A,Y,4,0)
          },
          "Version iterative" = {
            test <- SPA_iter(VA,A,Y,4,0)
          },
          replications = 5,
          columns = c("test", "replications", "elapsed",
                      "relative", "user.self", "sys.self"))
benchmark("Algorithme papier" = {
            test <- Construct_Tree(VA,A,Y,20,4)
            lecture <- Read_Tree(test2)
          },
          "Version comprimée" = {
            test <- SPA_opt(VA,A,Y,20,4)
          },
          "Version intermédiaire" = {
            test <- SPA_int(VA,A,Y,20,4)
          },
          "Version mieux" = {
            test <- SPA_opt2(VA,A,Y,20,4)
          },
          "Version iterative" = {
            test <- SPA_iter(VA,A,Y,20,4)
          },
          replications = 5,
          columns = c("test", "replications", "elapsed",
                      "relative", "user.self", "sys.self"))




```

Les méthodes sont comparable en temps. Toutefois, la méthode itérative semble avoir plus de mal. 
La methode de l'algorithme initial semble avoir plus de facilité sur des arbre peu profond (Tmaw faible) et des tolérances faibles. La méthode comprimée améliorée *spa_opt2* est elle plus effciace sur les arbres plus longs. 

Nous conseillons donc l'utilisation d'une méthode ou l'autre selon les paramêtres de préférences de la SPA.


## 8. Utilisation de nos données en analyse

On charge le résultat de l'analyse de la construction des chemins pour la BASE_ECOLE entre les années 1990 et 2000 (paramètrisation : Tmax = 10 / tol = 2 ).

```{r}

data("SPA_ECOLE")

```

### 8.1 Visualisation d'évolution l'impact sur une économie

On s'interesse à l'impacte de différents secteurs ou pays dans la production française d'un pays. C'est à dire la somme de la contribution de touts les chemins dont le bout production finale est en France et le bout consomation intermédiaire est le secteur concerné.
On peut visualiser de différentes façons l'évolution de ces impacts : par pays (en les fournissant) ou secteurs, en choisissant de regarder en valeur brute ou en proportion par an (pour éviter l'impacte de la croissance).

```{r, eval=FALSE}

g1 <- courbes_consos(SPA_ECOLE,"FRA", by = "pays", listepays = c("FRA","CHN","ROW","UE_OTHERS","USA"))
g2 <- courbes_consos(SPA_ECOLE,"FRA", by = "pays", listepays = c("FRA","CHN","ROW","UE_OTHERS","USA"),prop = FALSE)
g3 <- courbes_consos(SPA_ECOLE,"FRA", by = "secteurs")
g4 <- courbes_consos(SPA_ECOLE,"FRA", by = "secteurs",prop = FALSE)

library(cowplot)
plot_grid(g1,g2,g3,g4, nrow = 2 ,ncol = 2)

```

On observe une impressionnante inversion en 2000 pour certain secteur. Cela correspond à un changement de nomenclature dans les bases agrégées pour former la base BASE_ECOLE. Il faut par conséquent faire attention lorsqu'on analyse l'évolution des chemins entre la période 1990-1999 et celle 2000-2020.


### 8.2 Graphique de Sankey

Pour une année donnée on peut analyser les parcours entres secteurs. On peut pourcela utiliser un graphique de Sankey. On va pour cela s'interesser à tout les chemins d'une longueur donnée (3 ou 4) et voir les flux entre secteur (soit en pondérant par le nombre de chemin utilisant une connection entre 2 secteurs, soit on pondérant par l'impact total).

Pour cela on doit en préalable fournir un ensemble de noeuds intermédiaires à observer. On utilise pour cela la fonction *meilleur_chemin*. Par exemple pour l'année 1990, on utilise pour les chemins de longueur 2:

```{r}

chem1 <- meilleur_chemin(SPA_ECOLE$don2020, lon = 4)

```

On peut ensuite afficher le graphique de Sankey correspondant en fournissant une liste de noeuds de départ et une de fin. en se concentrant sur les chemins participants à la production finale française, on obtient.

```{r}
# liste pour la production finale
secteur_deb <- c("FRA_AGR_INDU","FRA_ENRJ","FRA_SERV_ABRIT","FRA_SERV_EXPO")

# liste pour les noeuds d'intérêt en bout de chemin
secteur_fin <- c("CHN_AGR_INDU","CHN_ENRJ" ,"CHN_SERV_ABRIT","CHN_SERV_EXPO",
                  "FRA_AGR_INDU","FRA_ENRJ","FRA_SERV_ABRIT","FRA_SERV_EXPO",
                  "ROW_AGR_INDU","ROW_ENRJ","ROW_SERV_ABRIT","ROW_SERV_EXPO",
                  "UE_OTHERS_AGR_INDU","UE_OTHERS_ENRJ","UE_OTHERS_SERV_ABRIT","UE_OTHERS_SERV_EXPO",
                  "USA_AGR_INDU","USA_ENRJ", "USA_SERV_ABRIT","USA_SERV_EXPO")

# graphique
graph_sankey(SPA_ECOLE$don1990,
             chem1,
             secteur_deb,
             secteur_fin)
```


### 8.3 Evolution brute du rang

La fonction suivante permet simplement d'avoir le rang d'un chemin (en terme de contribution) pour plusieurs années.

```{r}
# Récupération du rang
evo <- Variation("FRA_AGR_INDU",SPA_ECOLE)
# représentation de l'évolution
plot(x= 1990:2020, y=evo["valeur",] , col = "red", 
     typ = "l",ylim = c(100,1),xlab = "Année", ylab = "Rang")

```

La fonction *Evolution* permet de récupérer l'évolution du rang pour les n chemins avec la plus grande contribution pour la première année.

```{r}

Evolution(SPA_ECOLE,100)

```

### 8.4 Indice de centralité

la fonction *centralite* permet pour un pays/secteur donné et un tableau issue d'une SPA d'avoir un indice de centralité associé
```{r}
# Pour dénombrer le nombre de chemin passant par le noeud en intermédiaire
centralite(SPA_ECOLE$don1990, "CHN_AGR_INDU")

# Pour comptabiliser la valeur totale des chemin passant par le noeud en intermédiaire
centralite(SPA_ECOLE$don1990, "CHN_AGR_INDU", by="value")
```

La fonction *centralite_annee* permet de récupèrer un tableau de d'indice de betweenness (compte ou valeur total) pour toute les noeuds pays/secteur sur les données d'une SPA issue d'une année précise

```{r}
# Pour dénombrer le nombre de chemin passant par le noeud en intermédiaire
centralite_annee(SPA_ECOLE$don1990)

# Pour comptabiliser la valeur totale des chemin passant par le noeud en intermédiaire
centralite_annee(SPA_ECOLE$don1990, by = "value")
```

La fonction *centralite_totale* permet de récupérer directement les indices pour plusieurs années fournies dans une liste de SPA.
```{r, eval = FALSE}
# Pour dénombrer le nombre de chemin passant par le noeud en intermédiaire
centralite_totale(SPA_ECOLE)

# Pour comptabiliser la valeur totale des chemin passant par le noeud en intermédiaire
centralite_totale(SPA_ECOLE, by = "value")
```


On va utiliser ces outils pour conduire une analyse factoriel multiple. On commence partraiter nos données.

```{r, message=FALSE}

# Import de libraries
library(FactoMineR)
library(factoextra)
library(stringr)
library(wesanderson)
# Gestion des options d'affichage
options(ggrepel.max.overlaps = Inf)

# Calcul de valeur de coefficent de centralité
toute_centre_v <- centralite_totale(SPA_ECOLE, by = "value")

# Selection des années après la crise de 2008
dontemp2 <- toute_centre_v[,c(1,22:32)]

# Standardisation des valeur par année
for(i in 22:32){
  dontemp2[,i-20] <- toute_centre_v[,i]/sum(SPA_ECOLE[[i-1]]$contribution)
}

# Séparation des pays et secteurs en 2 colonnes différentes
secteurs = dontemp2$secteur
listepays = c("CHN","FRA","USA","UE_OTHERS","ROW")
pays = c()
secteur = c()
for(i in secteurs){
  for(pp in listepays){
    if(startsWith(i, pp)){
      pays = c(pays,pp)
      n1 = nchar(pp)
      n2 = nchar(i)
      secteur = c(secteur,str_sub(i, n1+1, n2))
    }
  }
}
dontemp2$secteur <- secteur
dontemp2$pays <- pays


# Récupération des secteurs
sector <- dontemp2$secteur
sector <- sector[!duplicated(sector)]
# Récupération des pays (non nécessaire on a déjà cela dans "listepays")
country <- dontemp2$pays
country <- country[!duplicated(country)]

# Reformation des tables en " pays x secteurs " par année
PP=list()
for(i in 2:(length(dontemp2)-1)){
  res = NULL # pour stocker les données
  data <- dontemp2[,i]
# On parcourt les secteurs puis les pays pour extraire les données
  for(s in sector){
    sect_temp <- c()
    for(p in country){
      n1 <- which(dontemp2$secteur == s)
      n2 <- which(dontemp2$pays == p)
      ind <- intersect(n1,n2)
      sect_temp <- c(sect_temp,data[ind])
    }
    temp <- data.frame(sect_temp)
    if(is.null(res)){
      res <- temp
    }else{
      res <- cbind(res,temp)
    }
  }
  colnames(res) <- sector
  row.names(res) <- country
  PP <- c(PP,list(res))
}

# Reformation des tableaux années par années en un tableau
TOUT <- PP[1]
ind=1
for(i in PP[2:11]){
  ind=ind+1
  colnames(i) <- paste(colnames(i),ind,sep="")
  TOUT <- cbind(TOUT,i)
}
```
On peut à partir de nos données fair eun eACP pour une année donnée.

```{r}
acp2010 <- PCA(PP[1])
plot(acp2010,choix = "var")
```

On conduit l'analyse factoriel. On affiche ci-dessous les valeurs propres associées aux dimensions.

```{r}
mfa.post <- MFA(TOUT,
                group = rep(4,11),
                type = rep("s",11),
                name.group = paste("an",2010:2020,sep=""))
  
fviz_screeplot(mfa.post)
```

Ci-dessous une représentation des individus (pays)

```{r}
fviz_mfa_ind(mfa.post, 
             palette = "jco",
             addEllipses = FALSE, 
             repel = TRUE
)   
```
On représente les variables (groupées en couleur par année).

```{r}
pal <- wes_palette("Zissou1", 11, type = "continuous")
fviz_mfa_var(mfa.post, 
             palette = pal,
             addEllipses = FALSE, 
             repel = TRUE
) 


```

On peut regarder par exemple la participation de chaque individu à la première dimension. 

```{r}

fviz_contrib(mfa.post, 
             choice = "ind", 
             axes = 1)

```

